臺灣臺南地方法院民事裁定
                                  111年度消債更字第153號
聲  請  人
即  債務人  陳健民即陳志忠


代  理  人  李汶宜律師

上列當事人因消費者債務清理事件聲請更生，本院裁定如下：
    主  文
債務人甲○○○○○○自民國111年5月27日17時起開始更生程序；並命
司法事務官進行本件更生程序。
    理  由
一、按債務人不能清償債務或有不能清償之虞，且無擔保或無優
    先權之債務總額未逾新臺幣（下同）12,000,000元者，於法
    院裁定開始清算程序或宣告破產前，得向法院聲請更生；債
    務人對於金融機構負債務者，在聲請更生或清算前，應向最
    大債權金融機構請求協商債務清償方案，或向其住、居所地
    之法院或鄉、鎮、市、區調解委員會聲請債務清理之調解；
    協商或調解成立者，債務人不得聲請更生或清算，但因不可
    歸責於己之事由，致履行有困難者，不在此限；法院開始更
    生程序之裁定，應載明其年、月、日、時，並即時發生效力
    ；法院裁定開始更生或清算程序後，得命司法事務官進行更
    生或清算程序；必要時，得選任律師、會計師或其他適當之
    自然人或法人一人為監督人或管理人，消費者債務清理條例
    第3條、第42條第1項、第45條第1項、第151條第1項、第7項
    、第16條第1項分別定有明文。
二、本件聲請意旨略以：聲請人即債務人陳健民現任職於品旺自
    助餐擔任廚師之工作，每月薪資收入約為40,000元，除此薪
    資收入外，名下尚有存款3,125元，然累積債務總金額已達2
    ,162,849元，均為無擔保或無優先權之債務，債務人有不能
    清償債務之情事，前已提出財產及收入狀況說明書、債權人
    清冊及債務人清冊，以書面向本院聲請債務清理之調解，請
    求與最大債權金融機構即元大商業銀行股份有限公司（下稱
    元大銀行）共同協商債務清償方案，而元大銀行雖於調解期
    日前之民國111年1月18日以民事陳報狀提供「以本金1,330,
    376元、分180期、利率5%、月繳10,521元」之還款方案，惟
    債務人尚有積欠滙誠第一資產管理股份有限公司（下稱滙誠
    第一資管公司）、滙誠第二資產管理股份有限公司（下稱滙
    誠第二資管公司）、萬榮行銷股份有限公司（下稱萬榮行銷
    公司）、良京實業股份有限公司（下稱良京公司）之債務無
    法納入協商範圍，且債務人每月收入扣除個人基本生活費用
    17,076元、扶養3名未成年子女陳０鴻、陳０傑、陳０真之費用
    各為8,538元後，實已無法負擔債權銀行所提供之任何還款
    方案，以致調解不成立，且其無擔保或無優先權之債務總額
    未逾1,200萬元，復未經法院裁定開始清算程序或宣告破產
    ，爰依上開規定，提出前置調解不成立證明書、財產及收入
    狀況說明書、債權人清冊、債務人清冊，聲請更生等語。
三、按債務人對於金融機構負債務者，在聲請更生或清算前，應
    向最大債權金融機構請求協商債務清償方案，或向其住、居
    所地之法院或鄉、鎮、市、區調解委員會聲請債務清理之調
    解。債務人為前項請求或聲請，應以書面為之，並提出財產
    及收入狀況說明書、債權人及債務人清冊，及按債權人之人
    數提出繕本或影本，消費者債務清理條例第151條第1、2項
    分別定有明文。查債務人曾於110年12月8日向本院聲請債務
    清理之調解，惟因債務人尚有積欠滙誠第一資管公司、滙誠
    第二資管公司、萬榮行銷公司、良京公司之債務無法納入協
    商範圍，致其無法接受元大銀行所提供之「以本金1,330,37
    6元、分180期、利率5%、月繳10,521元」之還款方案，而調
    解不成立等情，業據債務人提出111年1月21日前置調解不成
    立證明書為證，復經本院依職權調取本院110年度南司消債
    調字第646號卷宗及函詢元大銀行查明無訛（有元大銀行111
    年5月13日民事陳報狀檢附前置調解金融機構無擔保債務還
    款分配表在卷可稽）查明無訛，足認債務人確已與最大債權
    銀行踐行前置調解而不成立。
四、債務人主張其現任職於品旺自助餐擔任廚師之工作，每月薪
    資收入為40,000元乙節，業據其提出雇主品旺自助餐出具之
    在職證明書為憑，堪認為真實。又債務人主張其負債總額為
    2,162,849元，均為無擔保或無優先權之債務擔保或無優先
    權之債務，名下尚有存款3,125元，而債務人僅係一般消費
    者，未曾從事營業之事實，業據提出債權人清冊、債務人清
    冊、債務人之財產及收入狀況說明書、調解不成立證明書、
    財團法人金融聯合徵信中心查詢當事人綜合信用報告回覆書
    、財政部南區國稅局108、109年度綜合所得稅各類所得資料
    清單暨全國財產稅總歸戶財產查詢清單、勞工保險被保險人
    投保資料表（明細）、本院111年度司執字第27847號執行命
    令影本等為證，並經本院依職權調取本院110年度南司消債
    調字第646號卷宗、債務人之勞、健保資料、電子稅務閘門
    財產所得調件明細表等後，核閱相符，堪認債務人上開之主
    張，亦堪憑採。
五、本院審酌債務人每月平均薪資收入為40,000元，需扶養3名
    未成年子女陳０鴻、陳０傑、陳０真，有債務人檢附之戶籍謄
    本在卷可參；而債務人自陳其每月個人基本生活費用為17,0
    76元，因該金額未逾行政院衛生福利部所公告111年臺南市
    每人每月最低生活費用每人每月為14,230元之1.2倍即17,07
    6元之範圍（參酌消費者債務清理條例第64條之2第1項之規
    定），堪認為合理。另債務人之未成年子女陳０鴻、陳０傑、
    陳０真之扶養費用，依債務人所提之財產及收入狀況說明書
    載列，債務人每月支出陳０鴻、陳０傑、陳０真扶養費用各為8
    ,538元，因該等扶養費用之金額亦未逾上開臺南市111年度
    每人每月最低生活費17,076元（參酌消費者債務清理條例第
    64條之2第2項之規定），再由債務人與其前配偶林唐瑜共同
    分擔後之每月8,538元，亦均堪認為合理。準此計算，債務
    人每月收入40,000元，扣除其最低生活費17,076元及未成年
    子女陳０鴻、陳０傑、陳０真扶養費用各為8,538元後，已無剩
    餘，顯無法負擔債權人元大銀行所能提供予債務人之最優惠
    債務清償方案即每月應償還約10,521元之債務清償方案，更
    遑論債務人尚有滙誠第一資管公司、滙誠第二資管公司、萬
    榮行銷公司、良京公司之債務需清償，是債務人確已達不能
    清償債務或有不能清償之虞之程度。
六、綜上所述，依債務人之收入財產及必要生活支出之情形，已
    達不能清償債務或有不能清償之虞之程度，而債務人僅係一
    般消費者，未曾從事營業，其無擔保或無優先權之債務未逾
    1,200萬元，且債務人曾向本院聲請債務清理之調解，請求
    與最大債權金融機構元大銀行協商債務清償方案，惟調解不
    成立，且未經法院裁定開始清算程序或宣告破產，又查無消
    費者債務清理條例第6條第3項、第8條或第46條各款所定駁
    回更生聲請之事由存在，則債務人聲請更生，應屬有據，爰
    裁定如主文所示。
中　　華　　民　　國　　111 　年　　5 　　月　　27　　日
                  民事第二庭  法  官  洪碧雀
以上正本係照原本作成。
本裁定已於111年5月27日17時公告。
本裁定不得抗告。
中　　華　　民　　國　　111 　年　　5 　　月　　27　　日
                              書記官  林政良